# 求助陈版-机器设备销售质量保证尾款折现

提问人：zjsshine 时间：2015-01-07 20:46:48
陈版您好！ 公司销售产品，为机器设备，根据销售合同，客户将在产品验收后 2 年，或者 3 年支付销售尾款10%，作为质量保证金。
我们在考虑针对该该笔尾款，是否需要按照分期收款发出商品的思路，予以折现，并调整的销售收入。我认为无需考虑折现：收入准则中认为延期收取的款项具有融资性质，其性质是企业向购买方提供信贷。在目前的情况下，10%的尾款主要是给予客户的质量保证，且一般情况都能收回，从款项的目的及性质上不属于向购买方提供信贷，因此无需折现，直接计入应收账款即可。
但是如果考虑该部分款项有合同约定 2 年后支付，从这个角度去考虑，是否需要折现？如果要折现，是否又回到分期收款发出商品的核算模式呢？
谢谢！

回答人：chenyiwei
只要是从确认应收款到预定的收款时间间隔较长的，均可认为具有融资性质，包括此处的尾款，而不仅仅是针对分期收款销售业务中的应收款项。这是金融工具准则的一般要求，即金融资产和金融负债的初始确认金额为其公允价值（对于债权而言，即未来应收款项的现值。这也与收入准则规定的收入计量原则一致，即按应收对价的公允价值）。 实际操作中是否需折现，主要取决于资金时间价值因素的影响程度大小。如影响程度较小的，可以不折现。